臺灣桃園地方法院宣示判決筆錄       100年度審訴字第1276號
公  訴  人  臺灣桃園地方法院檢察署檢察官
被      告  羅文貞
指定辯護人  本院公設辯護人  彭詩雯
上列被告因毒品危害防制條例案件（起訴案號：100 年度毒偵字
第1251號），於中華民國100 年7 月29日下午6 時，在本院第十
四法庭宣示判決，出席職員如下：
          法  官  鍾雅蘭
          書記官  陳恩如
法官起立朗讀判決主文、犯罪事實要旨、附記事項、處罰條文及
告以上訴限制、期間並提出上訴狀之法院，且諭知記載其內容：
一、主  文：
    羅文貞施用第一級毒品，累犯，處有期徒刑捌月；又施用第
    二級毒品，累犯，處有期徒刑肆月。應執行有期徒刑拾月。
二、犯罪事實要旨：
    羅文貞前於民國97年間因施用毒品案件，經本院以97年度毒
    聲字第1027號裁定送觀察、勒戒後，認有繼續施用毒品之傾
    向，再經本院以97年度毒聲字第1550號裁定令入戒治處所施
    以強制戒治，因戒治成效經評定為合格，於98年9 月1 日停
    止戒治轉受刑人，該次施用毒品犯行，並經臺灣桃園地方法
    院檢察署檢察官以99年度戒毒偵字第41號為不起訴處分確定
    。(一)另於81年間因違反麻醉藥品管理條例案件，經臺灣高等
    法院以82年度上訴字第6720號判決判處有期徒刑6 年確定；
    (二)於81年間因違反麻醉藥品管理條例案件，經本院以82年度
    訴字第87號判決判處有期徒刑6 月確定；(三)於83年間因違反
    麻醉藥品管理條例案件，經本院以83年度訴緝字第274 號判
    決判處有期徒刑8 月確定；(四)於83年間因違反麻醉藥品管理
    條例案件，經臺灣高等法院以85年度上更二字第994 號判決
    ，判處有期徒刑5 年2 月，上訴後，經最高法院以86年度臺
    上字第2891號判決判處上訴駁回確定；上開(一)、(二)2 罪，另
    經臺灣高等法院以84年度聲字第665 號裁定定其應執行有期
    徒刑6 年3 月確定；上開(三)、(四)2 罪，則經臺灣高等法院以
    86 年 度聲字第868 號裁定定其應執行刑有期徒刑5 年6 月
    確定，上開2 執行刑入監接續執行後，於89年3 月21日假釋
    出監，假釋期間因違反保護管束應遵守事項，遭撤銷假釋，
    尚餘殘刑有期徒刑5 年1 月又24日。(五)於89年間因竊盜案件
    ，經本院以91年度易緝字第3 號判決判處有期徒刑4 月確定
    ；(六)於91年間因竊盜案件，經本院以91年度易字第794 號判
    決判處有期徒刑6 月確定，上開(二)、(三)、(五)、(六)各罪，另經
    本院以96年度聲減字第2528號裁定均減刑，並分別裁定上開
    (二)之罪，與不得減刑之(一)之罪定其應執行有期徒刑6 年3 月
    、上開(三)之罪，與不得減刑之(四)之罪定其應執行有期徒刑5
    年5 月、上開(五)、(六)各罪則定其應執行有期徒刑5 月確定；
    上開(五)、(六)各罪所定之應執行有期徒刑5 月，再與上揭(一)至
    (四)各罪更定之殘刑有期徒刑5 年又24日入監接續執行，已於
    96年11月21日刑期期滿執行完畢（於本案構成累犯）。詎其
    猶不知悔改，於前開強制戒治執行完畢釋放後5 年內，復基
    於施用第一級毒品海洛因之犯意，於100 年3 月8 日晚間6
    時許為警採尿時往前回溯26小時內之某時，在其桃園縣平鎮
    市○○街84號3 樓居所內，以抽煙之方式，施用第一級毒品
    海洛因1 次；又另行基於施用第二級毒品甲基安非他命之犯
    意，於100 年3 月6 日晚間6 時30分許，在其上揭居所內，
    以吸食器燒烤之方式，施用第二級毒品甲基安非他命1 次。
    嗣於100 年3 月8 日下午4 時許，在其上揭居所為警查獲，
    經其同意採集尿液送驗後，結果分別呈安非他命類陽性及嗎
    啡陽性反應。
三、附記事項：
    扣案之第一級毒品海洛因1 包含袋（毛重0.21公克）、吸食
    器1 組、殘渣袋2 個、注射針筒1 支等物，訊據被告於警詢
    、檢察官偵訊及本院審理時均堅決否認為其所有之物，本院
    復查無積極證據證明上揭扣案之物為其所有或供其施用毒品
    所用，爰不予宣告沒收銷燬或沒收，附此敘明。
四、處罰條文：
    毒品危害防制條例第10條第1 項、第2 項，刑法第11條前段
    、第47條第1 項、第51條第5 款。
五、協商判決除有刑事訴訟法第455 條之4 第1 項第1 款於本訊
    問程序終結前，被告撤銷協商合意或檢察官撤回協商聲請者
    ；第2 款被告協商之意思非出於自由意志者；第4 款被告所
    犯之罪非第455 條之2 第1 項所定得以協商判決者；第6 款
    被告有其他較重之裁判上一罪之犯罪事實者；第7 款法院認
    應諭知免刑或免訴、不受理者情形之一，及違反同條第2 項
    「法院應於協商合意範圍內為判決；法院為協商判決所科之
    刑，以宣告緩刑或2 年以下有期徒刑、拘役或罰金為限」之
    規定者外，不得上訴。
六、如不服本判決，得自收受送達之翌日起10日內向本院提出上
    訴狀（應附繕本），其未敘述上訴理由者，應於上訴期間屆
    滿後20日內補提理由書狀於本院，上訴於臺灣高等法院。
中    華    民    國  100     年    7     月    29    日
                        刑事庭  法  官  鍾雅蘭
                                書記官  陳恩如
以上正本證明與原本無異
                                書記官  陳恩如
中    華    民    國  100     年    7     月    29    日
附錄本案論罪科刑依據之法條：
毒品危害防制條例第10條
施用第一級毒品者，處6 月以上 5 年以下有期徒刑。
施用第二級毒品者，處3 年以下有期徒刑。